臺灣基隆地方法院刑事判決　　　　　　 94年度簡上字第117號
公　訴　人　臺灣基隆地方法院檢察署檢察官
上　訴　人
即　被　告　丁○○
上列上訴人即被告因傷害案件，不服本院基隆簡易庭中華民國94
年8月23日94年度基簡字第644號第一審刑事簡易判決（檢察官聲
請簡易判決處刑案號：94年度偵字第1425號），提起上訴，本院
管轄之第二審合議庭判決如下：
    主      文
上訴駁回。
丁○○緩刑貳年。
    事　　　實
一、丁○○之妻黃美香係甲○○所經營煎餅店所雇用之員工，因
    甲○○懷疑黃美香挑撥其女友之間情誼及無故離職等原因，
    心生不滿，於民國94年2月24日晚間8時40分許，甲○○偕友
    人乙○○至丁○○位於基隆市○○區○○路393巷81之1號家
　　中，欲找黃美香質問，雙方發生爭吵，丁○○見狀，竟基於
　　傷害之犯意，持家中之木棍（未扣案）朝甲○○腳部揮打，
　　致甲○○受有右膝10×6公分瘀腫、左手掌10×5公分瘀腫及
　　右腳10×6公分瘀腫併右足第四腳掌骨骨折之傷害。
二、案經甲○○訴由臺灣基隆地方法院檢察署檢察官偵查後聲請
    簡易判決處刑。
    理　　  由
一、前揭事實，業據上訴人即被告丁○○於警詢、檢察官偵訊及
    本院審理時供承不諱，核與告訴人甲○○於警訊、偵查之指
    訴相符，並經證人乙○○於警訊時證述明確，且告訴人因而
    受有右膝瘀腫、左手掌瘀腫、右腳瘀腫併右足第四腳掌骨骨
    折之傷害，亦有行政院衛生署基隆醫院驗傷診斷證明書乙紙
    照片在卷可稽，足認被告之自白與事實相符。本案事證明確
    ，應依法論科。
二、核被告所為，係犯刑法第277條第1項之普通傷害罪。原審以
    被告罪證明確，適用刑事訴訟法第449條第1項前段、第454
    條第2項、刑法第277條第1項、第41條第1項前段、罰金罰鍰
    提高標準條例第1條前段、第2條之規定，量處被告拘役50日
    ，如易科罰金以300元折算1日，其認事用法，均無不合，量
    刑亦稱妥適。被告提起本件上訴，認原審判決量刑過重並無
    理由，應予駁回。
三、末查被告前未曾受有期徒刑以上刑之宣告，有臺灣高等法院
    被告全國前案紀錄表及臺灣基隆地方法院檢察署刑案資料查
    註紀錄表各1 份在卷可稽，本院審酌被告係因與告訴人口角
    爭執，一時失慮而傷及告訴人，惟其犯後已坦承犯行，並與
    告訴人達成和解賠償告訴人損害（見本院94年11月16日和解
    筆錄），且告訴人亦當庭表示原諒被告之犯行等語（見本院
    94年11月16日審判筆錄），因認被告經此罪刑宣告，當能知
    所警惕而無再犯之虞，原審對其所宣告之刑以暫不執行為適
    當，爰併予諭知緩刑2年，鼓勵被告自新。
據上論斷，應依刑事訴訟法第455條之1第1項、第3項、第368條
，刑法第74條第1款，判決如主文。
本案經檢察官丙○○到庭執行職務。
中　　華　　民　　國　　94　　年　　11　　月　　30　　日
                  刑事第二庭審判長法  官  王敏慧
                                  法  官  劉桂金
                                  法　官  陳伯厚
以上為正本係照原本作成。
本件判決不得上訴。
中　　華　　民　　國　　94　　年　　11　　月　　30　　日
                                  書記官  明祖斌
